【裁判字號】    98,訴,683
【裁判日期】    980922
【裁判案由】    違反毒品危害防制條例
【裁判全文】
臺灣嘉義地方法院刑事判決               98年度訴字第683號
公  訴  人  臺灣嘉義地方法院檢察署檢察官
被      告  甲○○
上列被告因違反毒品危害防制條例案件，經檢察官提起公訴（98
年度毒偵字第746 號），被告於準備程序中就被訴事實為有罪之
陳述，經本院合議庭裁定由受命法官改依簡式審判程序審理，判
決如下：
    主  文
甲○○施用第一級毒品，處有期徒刑柒月，扣案海洛因包（合
計淨重壹點壹柒公克）均沒收銷燬之，上開海洛因之外包裝袋
個均沒收。又施用第二級毒品，處有期徒刑肆月，扣案甲基安非
他命拾包（驗餘合計淨重貳拾捌點玖公克）均沒收銷燬之，
上開甲基安非他命之外包裝袋拾個均沒收。應執行有期徒刑玖
月，扣案海洛因包（合計淨重壹點壹柒公克）、甲基安非他命
拾包（驗餘合計淨重貳拾捌點玖公克），均沒收銷燬之；上
開海洛因之外包裝袋個、甲基安非他命之外包裝袋拾個，均
沒收。
    犯 罪 事 實
一、甲○○前因施用毒品案件，經本院以97年度毒聲字第20號裁
    定送勒戒處所觀察、勒戒後，認無繼續施用毒品傾向，於民
    國97年3 月18日釋放，並由臺灣嘉義地方法院檢察署檢察官
    以97年度毒偵字第198 號為不起訴處分確定。詎其仍不知悔
    改，基於施用第一級毒品之犯意，於98年5 月7 日12時許，
    在其位於嘉義市○○路139 號20樓之2 之租屋處內，以將海
    洛因摻入香菸中點燃後吸食之方式，施用第一級毒品海洛因
    1 次；復於間隔數分鐘後，另基於施用第二級毒品之犯意，
    在上開租屋處，以將甲基安非他命置於玻璃球內燒烤後吸食
    煙霧之方式，施用第二級毒品甲基安非他命1 次。嗣於同日
    15時20分許，為警持本院核發之搜索票至上址搜索，扣得甲
    ○○所有供己施用之海洛因3 包（合計毛重2.02公克、淨重
    1.17公克）、甲基安非他命13包（驗前合計毛重32.12 公克
    ，包裝塑膠袋總重3.12公克，取樣0.07公克鑑定後，驗餘合
    計淨重28.93 公克），員警並於同日17時25分許採集其尿液
    送驗，結果呈甲基安非他命及嗎啡陽性反應，而悉上情。
二、案經嘉義市政府警察局第二分局報請臺灣嘉義地方法院檢察
    署檢察官偵查起訴。
    理  由
一、本件被告所涉犯者為毒品危害防制條例第10條第1 項、第2
    項，均非死刑、無期徒刑、最輕本刑為3 年以上有期徒刑之
    罪或高等法院管轄第一審案件。本院行準備程序時，被告就
    被訴事實為有罪之陳述，經告知簡式審判程序之旨，並聽取
    檢察官及被告之意見後，本院爰依刑事訴訟法第273 條之1
    第1 項裁定由受命法官獨任進行簡式審判程序。故本件簡式
    審判程序之證據調查，依刑事訴訟法第273 條之2 規定，不
    受同法第159 條第1 項、第161 條之2 、第161 條之3 、第
    163 條之1 及第164 條至第170 條規定之限制，合先敘明。
二、訊據被告對於上開犯罪事實坦承不諱（見警卷第4 頁、偵卷
    第9 頁，本院卷第45、52頁），另被告遭查獲後，員警得其
    同意而於98年5 月7 日17時25分採集其尿液送驗，結果呈海
    洛因代謝物嗎啡及甲基安非他命陽性反應，有嘉義市政府警
    察局第二分局偵辦毒品案件採集尿液送驗姓名對照表（代號
    為：2C980024）、台灣檢驗科技股份有限公司98年5 月26日
    濫用藥物尿液檢驗報告各1 紙在卷可佐（見警卷第16頁、偵
    卷第14頁），並有本院98年度聲搜字第447 號搜索票、搜索
    扣押筆錄、扣押物品目錄表、扣押物品收據以及扣案物照片
    4 張附卷可參（見警卷第6 至11、14至15頁），另有上述海
    洛因3 包、甲基安非他命13包扣案可憑，足認被告具任意性
    之自白與事實相符，其犯行堪以認定。又被告前因施用毒品
    ，經本院裁定裁定送觀察、勒戒後，認無繼續施用毒品傾向
    ，於97年3 月18日釋放，有臺灣高等法院被告前案紀錄表在
    卷可稽，其係於觀察、勒戒執行完畢釋放後，5 年內再犯本
    件施用第一、二級毒品罪，事證明確，應予依法論科。
三、論罪科刑：
(一)查海洛因、甲基安非他命分別為毒品危害防制條例所定之第
    一、二級毒品，是核被告所為，係犯毒品危害防制條例第10
    條第1 項之施用第一級毒品罪，以及同條第2 項之施用第二
    級毒品罪；其為施用而持有海洛因、甲基安非他命之低度行
    為，應分別為施用之高度行為所吸收，均不另論罪。其所犯
    上開2 罪，犯意各別，行為互殊，應予分論併罰。
(二)爰依被告之供述（見本院卷第54頁）及卷附臺灣高等法院被
    告前案紀錄表等，審酌：被告為國中肄業之智識程度，有公
    共危險、傷害、詐欺等前案紀錄，目前兼職從事搬運蔬菜工
    作，與太太及2 名小孩共同生活，及其經觀察、勒戒，仍屢
    遭查獲施用毒品，顯無戒除毒癮之決心，惟施用毒品係屬戕
    害自身健康之行為，及其犯後自警詢迄至本院審理中均坦承
    犯行，態度良好等一切情狀，就其所犯2 罪分別量處如主文
    所示之刑，並定其應執行之刑。
(三)扣案疑似海洛因之物3 包，經鑑定均含第一級毒品海洛因成
    分，合計毛重2.02公克、淨重1.17公克（其中2 包為粉末檢
    品，合計淨重0.79公克；另1 包為碎塊狀檢品，淨重0.38公
    克），有法務部調查局濫用藥物實驗室98年5 月25日調科壹
    字第09823015800 號鑑定書在卷可憑（見偵卷第12頁）；另
    扣案疑似安非他命之物13包，驗前合計毛重32.12 公克，包
    裝塑膠袋總重約3.12公克，取樣0.07公克鑑定，檢出第二級
    毒品甲基安非他命成分，故驗餘淨重合計為28.93 公克，有
    內政部警政署刑事警察局98年8 月4 日刑鑑字第0980098700
    號鑑定書附卷可參（見偵卷第14-1頁），均應依毒品危害防
    制條例第18條第1 項前段之規定，沒收銷燬之。上開海洛因
    之外包裝袋3 個、甲基安非他命之外包裝袋13個，均係被告
    所有，用以攜帶海洛因、甲基安非他命，防潮濕、逸漏，分
    別供施用第一、二級毒品所用之物，業據其供承在卷（見警
    卷第3 頁、本院卷第52頁），爰均依刑法第38條第1 項第2
    款之規定，併予宣告沒收。
據上論斷，應依刑事訴訟法第273 條之1 第1 項、第299 條第1
項前段，毒品危害防制條例第10條第1 項、第2 項、第18條第1
項前段，刑法第11條、第51條第5 款、第38條第1 項第2 款，判
決如主文。
本案經檢察官楊騏嘉到庭執行職務。
中    華    民    國    98    年     9    月    22    日
                  刑事第三庭  法  官  陳 蒨 儀
以上正本證明與原本無異。
如不服本判決應於收受判決後10日內向本院提出上訴書狀，並應
敘述具體理由；其未敘述上訴理由者，應於上訴期間屆滿後20日
內向本院補提理由書（均須按他造當事人之人數附繕本）「切勿
逕送上級法院」。
中    華    民    國    98    年     9    月    22    日
                              書記官  馮 澤 文
附錄本判決論罪法條：
毒品危害防制條例第10條
施用第一級毒品者，處6 月以上5 年以下有期徒刑。
施用第二級毒品者，處3 年以下有期徒刑。


司法院資訊處製作；財團法人民間司法改革基金會備份。
